# 担保公司追偿收入

提问人：寰宇 x 时间：2017-04-20 11:42:56
[at] 陈版主，我还想在请问一下，担保公司财务报表中追偿收入应该核算什么内容？代偿款确认损失后又追回一部分，应该怎么做账务处理？是充实准备金吗？[/at] @chenyiwei

回答人：chenyiwei
"追偿收入"项目，反映企业代被担保人清偿款项后，按担保合同规定向被担保人收取的追偿所得超过已代偿款项和发生的相关费用的差额，包括收取的代偿资金占有费、违约金、受托处理抵质押资产的服务费、追债费等。 代偿款确认损失后又追回一部分，应当计入损益，而不能直接贷记准备金之类的权益或者负债项目。